# 合并层面是否穿透

提问人：cfo000000 时间：2022-06-21 16:11:15
A持有B 51%股权，控制，A又和其他公司设立基金，基金持有B 49%，A持有基金25%股权，A单体层面对基金进行权益法核算。A合并B时，是不是通过基金持有B的部分也要穿透合并，即按51%+49%*25%计算？还是按51%合并，合并层面还需要其他特殊处理吗，比如A按权益法核算的投资收益这些，最终少数股东权益里就应该是含有A的？

回答人：chenyiwei
由于A不控制基金，因此基金持有的子公司股权仍作为少数股权处理，不能穿透计算A最终享有的权益比例。在合并报表中，确定归母和少数股东权益比例的标准是“控制”而不是“拥有”。
因此，本案例中的少数股权比例仍然是49%，同时A通过权益法核算对基金的投资收益时，不剔除基金对B确认的收益。但是，如果基金对B公司股权是作为金融资产核算的，则在A对基金进行权益法核算时，应首先将其从金融资产模式转换为权益法。

提问人：yinpo123 时间：2022-09-13 09:57:44
版主您好，请教一下如果A对基金按金融资产核算情况下，是否仍然将基金对B公司的投资改为权益法？这块该如何考虑？

回答人：chenyiwei
如果A对基金按金融资产核算，则A对B也不会有重大影响，此时不应将基金对B公司的投资改为权益法。